【裁判字號】    99,易,822
【裁判日期】    990713
【裁判案由】    竊盜
【裁判全文】
臺灣高雄地方法院刑事判決               99年度易字第822號
公  訴  人  臺灣高雄地方法院檢察署檢察官
被      告  丁○○
            甲○○
上列被告因竊盜案件，經檢察官提起公訴（98年度偵字第31822
號、第34444號），本院判決如下：
    主  文
丁○○犯竊盜罪，累犯，處有期徒刑柒月；又犯竊盜未遂罪，累
犯，處有期徒刑伍月。應執行有期徒刑拾壹月。
甲○○犯竊盜未遂罪，累犯，處有期徒刑肆月，如易科罰金，以
新臺幣壹仟元折算壹日。
    事  實
一、丁○○於民國95年、96年間，因竊盜案件，經本院以95年度
    簡上字第431 號、96年度簡字第2655號，各判處有期徒刑9
    月、4 月確定，嗣經裁定減刑為有期徒刑4 月又15日、2 月
    ，且定應執行刑為有期徒刑6 月確定；又因竊盜案件，經本
    院以96年度易字第1214號判處有期徒刑1 年確定，嗣經裁定
    減刑為有期徒刑6 月確定，並接續執行，於97年12月22日執
    行完畢。甲○○前於97年間因竊盜案件，經本院以97年度易
    字第874 號判決判處有期徒刑3 月，甫於97年10月16日執行
    完畢。
二、丁○○竟不知悛悔，於98年8 月1 日上午某時許，行經高雄
    縣大樹鄉○○段184 之3 號鐵皮屋時，見該處無人看管，竟
    意圖為自己不法所有之犯意，徒手竊取丙○○所有，置放在
    上開鐵皮屋內之銀色16公升手動噴藥機2 台、40公斤肥料桶
    1 個、紅色5 馬力動力噴藥機1 台及4 尺長鐵1 支等物。得
    手後並於同日上午11時30分許，將上開物品載送至位在高雄
    縣大樹鄉○○路75號周良記（所涉故買贓物罪嫌，經檢察官
    另為不起訴處分）經營之「勝泰資源回收場」（營利事業登
    記名稱：晉正商行，下稱勝泰回收場），經周良記收購而變
    現取得新臺幣（下同）670 元現金。嗣同日下午2 時30分許
    ，因丙○○發現上開鐵皮屋內之物品遭竊，並於同日下午6
    時許，在上址之勝泰回收場內尋獲前揭遭竊之物品，旋即報
    警處理，並經警於該日下午6 時20分許至該回收場扣得丁○○所變賣竊取之銀色16公升手動噴藥機2 台、40公斤肥料桶
    1 個、紅色5 馬力動力噴藥機1 台及4 尺長鐵1 支後，始悉
    上情。
三、丁○○與甲○○於98年11月12日下午某時許，為購買第一級
    毒品海洛因，而與藥頭相約在高雄縣大樹鄉○○段1063地號
    土地上之鳳梨園碰面交易。甲○○遂於同日下午5 時40分許
    ，騎乘車牌號碼WQH-675 號機車，搭載丁○○抵達上開鳳梨
    園。渠等見該鳳梨園無人看管，土地上插有裁植鳳梨所用之
    鐵管，竟共同基於意圖為自己不法所有之犯意聯絡，由甲○○將機車停在該鳳梨園外並坐在該機車上負責把風，另丁○○則徒手竊取乙○○所有插於該土地上之鐵管13支（6mm ×
    150cm ）。同日下午5 時50分許，適丁○○綑綁上開鐵管之
    際，為巡邏至該處之警員發現而未遂，丁○○見狀而趁隙逃
    逸，甲○○則遭警員當場逮捕，並扣得鐵管13支。
四、案經丙○○訴由高雄縣政府警察局仁武分局報告臺灣高雄地
    方法院檢察署檢察官偵查起訴。
    理  由
壹、程序部分：
    按被告以外之人於審判外之陳述，雖不符刑事訴訟法第159
    條之1 至第159 條之4 之規定，而經當事人於審判程序同意
    作為證據，法院審酌該言詞陳述或書面陳述作成時之情況，
    認為適當者，亦得為證據，刑事訴訟法第159 條之5 第1 項
    定有明文。本件檢察官、被告丁○○、甲○○於本院審判程
    序時，就本判決所引用審判外之言詞或書面陳述，均明示同
    意有證據能力，本院審酌該具有傳聞證據性質之證據，其取
    得過程並無瑕疵，與待證事實具有關聯性，證明力非明顯過
    低，以之作為證據係屬適當，認俱得為證據。
貳、有罪部分：
一、上揭事實，業據被告丁○○及甲○○於本院審理時均供承不
    諱，核與證人即告訴人丙○○、證人即勝泰回收場負責人周
    良記及證人即鐵管所有人乙○○於警詢時證述之情節相符，
    復有高雄縣政府警察局仁武分局大樹分駐所陳報單、受理各
    類案件紀錄表、受理刑事案件報案三聯單、發生竊盜案件紀
    錄表各1 紙、扣押筆錄、扣押物品目錄表、贓物認領申請單
    各2 紙、勝泰回收場查獲現場照片2 張、鐵管及被告甲○○
    查獲時照片7 張、收購物品登記簿影本等證據在卷可稽（高
    雄縣政府警察局仁武分局刑案偵查卷宗高縣仁警偵移字第09
    80001295號卷第13頁至第17頁、第20頁至第23頁、第36頁，
    高縣仁警偵移字第09800001516 號卷第11頁至第19頁、第25
    頁至第28頁，臺灣高雄地方法院檢察署98年度偵字第31822
    號卷第7 頁）。從而，本件事證明確，被告丁○○、甲○○
    之任意性自白與卷存證據相符，堪信為真實，而可採信，上
    開犯行均堪認定，應依法論科。
二、核被告丁○○所為，分別係犯刑法第320 條第1 項之竊盜罪
    及同法第320 條第3 項、第1 項之竊盜未遂罪；被告甲○○
    所為，係犯刑法第320 條第3 項、第1 項之竊盜未遂罪。被
    告丁○○與甲○○，就事實欄三所示之部分，已著手於竊取
    被害人乙○○所有鐵管之犯罪行為，因尚未得手，係屬未遂
    犯，依刑法第25條第2 項規定得減輕其刑。又被告2 人就該
    竊盜未遂犯行，有犯意聯絡及行為分擔，應論以共同正犯。
    另被告丁○○於95年、96年間，因竊盜案件，經本院以95年
    度簡上字第431 號、96年度簡字第2655號，各判處有期徒刑
    9 月、4 月確定，嗣經裁定減刑為有期徒刑4 月又15日、2
    月，且定應執行刑為有期徒刑6 月確定；又因竊盜案件，經
    本院以96年度易字第1214號判處有期徒刑1 年確定，嗣經裁
    定減刑為有期徒刑6 月確定，並接續執行，於97年12月22日
    執行完畢；被告甲○○前於97年間因竊盜案件，經本院以97
    年度易字第874 號判決判處有期徒刑3 月，甫於97年10月16
    日執行完畢等情，有臺灣高等法院被告前案紀錄表2 份在卷
    可稽，被告丁○○、甲○○受有期徒刑執行完畢，5 年內故
    意再犯本件最重本刑為有期徒刑以上之罪，均為累犯，均應
    依刑法第47條第1 項規定加重其刑。因被告2 人所犯上開竊
    盜未遂罪有上開加重及減輕事由，均應依刑法第71條第1 項
    規定先加後減之。爰審酌被告2 人正值青壯，本可謀取正職
    以勞務換得財物，竟不思正途，圖以竊取他人財物變換現金
    花用之方式，竊取被害人丙○○所有用以農作之器具（價值
    約4 萬元）及被害人乙○○所有用以裁植鳳梨之鐵管（價值
    約1,000 元），間接影響被害人農作之經濟來源，且被告2
    人曾多次因竊盜案件，屢經法院判處罪刑在案，並於入監服
    刑完畢後，仍不思悔改，再犯本件犯行，素行不良，惟念及
    被告所竊得之財物價值非鉅，且為警查獲後均已發還被害人
    ，此有贓物認領保管單2 紙在卷可按，暨參酌被告丁○○係
    實際竊取鐵管、被告甲○○僅負責把風之犯罪情節輕重不同
    （事實欄三部分）、動機及目的等一切情狀，分別量處如主
    文所示之刑並定其應執行刑（被告丁○○部分）。另參酌被
    告甲○○教育程度係國小畢業、家庭經濟狀況貧寒（見警詢
    調查筆錄受詢問人欄），及其所犯情節等情，諭知以1,00 0
    元折算1 日之易科罰金折算標準。至被告丁○○所犯共同竊
    盜未遂罪部分，雖得易科罰金，然因與不得易科罰金之共同
    竊盜罪部分併合處罰結果而不得易科罰金，依司法院釋字第
    144 號解釋意旨，自無庸為易科折算標準之記載，附此敘明
    。
參、不另為無罪諭知部分：
一、公訴意旨另以：被告丁○○於98年8 月1 日上午某時，行經
    高雄縣大樹鄉○○段184 之3 號鐵皮屋時，見該處無人看管
    ，竟意圖為自己不法之所有，並基於竊盜之犯意，除徒手竊
    取丙○○所有，置放在上開鐵皮屋內之銀色16公升手動噴藥
    機2 台、40公斤肥料桶1 個、紅色5 馬力動力噴藥機1 台及
    4 尺長鐵1 支等物外（此為上揭有罪認定之事實），尚同時
    竊取電鋸1 把。被告丁○○於得手後，於同日11時30分許，
    持往高雄縣大樹鄉○○路75號周良記經營之勝泰回收場變現
    。嗣同日下午2 時30分許，因丙○○發現上開鐵皮屋內之物
    品遭竊，並於同日下午6 時許，在上址之勝泰回收場內尋獲
    前揭遭竊之物品（不包括電鋸1 把），旋即報警處理，因認
    被告此部分涉有刑法第320 條第1 項之竊盜罪嫌等語。
二、公訴意旨認被告此部分涉犯竊盜罪嫌，無非係以前揭告訴人
    丙○○於警詢及偵查中之指訴為其論據。然查：被告丁○○
    於98年8 月1 日上午某時許至告訴人上揭鐵皮屋竊取後，即
    於該日上午11時30分許將竊取所得之物品載運至勝泰回收場
    變賣求現，倘有竊取該電鋸，理應一併加以變賣。惟依勝泰
    回收場所提出之收購物品登記簿影本，其上並無電鋸1 把之
    記載；該回收場之負責人周良記亦於警詢時供陳向被告丁○○收購之物品僅有銀色16公升手動噴藥機2 台、40公斤肥料
    桶1 個、紅色5 馬力動力噴藥機1 台及4 尺長鐵1 支等物（
    高雄縣政府警察局仁武分局刑案偵查卷宗高縣仁警偵移字第
    0980001295號卷第2 頁），而員警至勝泰回收場查獲時，亦
    未扣得該電鋸等情，復有查獲現場照片2 張在卷可佐（偵卷
    第7 頁）。是依上開各情，被告丁○○竊取告訴人丙○○之
    物品，應不包括電鋸1 把之事實，堪予認定。從而，本件公
    訴人所指被告丁○○除竊取告訴人丙○○上揭有罪部分之物
    品外，尚竊取電鋸1 把之事實，因僅有告訴人丙○○片面之
    指述，尚不足使本院達於通常一般之人均不致有所懷疑，而
    得確信被告有此部分竊盜之犯行，致使無從形成有罪之確信
    ，則依罪證有疑利於被告之證據法則，即不得遽為不利被告
    之認定。此外，本院復查卷內並無其他積極證據足認被告有
    公訴人所指之上述犯行，自不得以刑法第320 條第1 項之竊
    盜罪相繩。惟公訴意旨認此部分倘成立犯罪，與上開有罪部
    分事實二之竊盜部分，具有事實上一罪之關係，爰不另為無
    罪之諭知。
據上論斷，應依刑事訴訟法第299 條第1 項前段，刑法第28條、
第320 條第1 項、第3 項、第41條第1 項前段、第51條第5 款，
刑法施行法第1 條之1 ，判決如主文。
本案經檢察官黃子宜到庭執行職務。
中    華    民    國    99    年    7     月    13    日
                  刑事第十二庭  審判長法  官  黃建榮
                                      法  官  王品惠
                                      法  官  林勳煜
以上正本證明與原本無異。
如不服本判決應於收受判決後10日內向本院提出上訴書狀，並應
敘述具體理由。其未敘述上訴理由者，應於上訴期間屆滿後20日
內向本院補提理由書(均須按他造當事人之人數附繕本)「切勿逕
送上級法院」。
中    華    民    國    99    年    7     月    13    日
                                      書記官  莊正彬
附錄本判決論罪法條
中華民國刑法第320條
（普通竊盜罪、竊佔罪）
意圖為自己或第三人不法之所有，而竊取他人之動產者，為竊盜
罪，處5 年以下有期徒刑、拘役或5 百元以下罰金。
意圖為自己或第三人不法之利益，而竊佔他人之不動產者，依前
項之規定處斷。
前二項之未遂犯罰之。

司法院資訊處製作；財團法人民間司法改革基金會備份。
